# 低于20%20%的投资计入哪个会计科目？

提问人：wangxuexf123 时间：2020-05-26 16:57:18
新人小白想请教一下，对外投资比例低于20%，（没有形成控制、共同控制、重大影响），且没有公允价值（没有公开市场），在报表与附注里是列示其他非流动资产吗？

回答人：chenyiwei
原准则一般列报为可供出售金融资产；新准则下一般作为其他非流动金融资产，也可以选择指定为其他权益工具投资。